【裁判字號】    98,易,2824
【裁判日期】    990312
【裁判案由】    妨害家庭
【裁判全文】
臺灣板橋地方法院刑事判決              98年度易字第2824號
公  訴  人  臺灣板橋地方法院檢察署檢察官
被      告  甲○○
上列被告因妨害家庭案件，經檢察官提起公訴（98年度偵字第26
419 號），本院判決如下：
    主  文
甲○○與有配偶之人相姦，處有期徒刑貳月，如易科罰金以新臺
幣壹仟元折算壹日。又與有配偶之人相姦，處有期徒刑貳月，如
易科罰金以新臺幣壹仟元折算壹日。應執行有期徒刑月，如易
科罰金以新臺幣壹仟元折算壹日。
    事  實
一、甲○○明知詹怡方（另行處分不起訴在案）係有配偶之人，
    竟仍先後於民國（下同）98年4 月11日23時許及25日16時許
    ，分別在台北縣淡水鎮「中信飯店」701 號房內及桃園縣桃
    園市「臻愛汽車旅館」某房內，與詹怡方相姦各乙次。嗣經
    詹怡方之配偶乙○○查覺有異，詹怡方始供承上情不諱，並
    書立悔過書乙份。
二、案經乙○○訴請臺灣板橋地方法院檢察署檢察官偵查起訴。
    理  由
一、訊據被告矢口否認上開犯行，辯稱：伊雖有於上開時地先後
    2 次與詹怡方在旅館內單獨見面，惟伊並未與詹怡方發生性
    行為，詹怡方當時係代表渣打銀行向伊追討債務，才會相約
    在該處見面云云。經查：
  (一)被告先後於98年4 月11日23時許及25日16時許，分別在台北
    縣淡水鎮「中信飯店」701 號房內及桃園縣桃園市「臻愛汽
    車旅館」某房內與詹怡方單獨見面乙情，業據被告於本院審
    理時供承不諱，核與告訴人乙○○此部分指訴之情節相符，
    應堪認定。
  (二)又被告先後於上開時地與詹怡方單獨見面2 次時，確有與詹
    怡方發生性行為乙節，業據證人詹怡方於偵查中證稱：「..
    ..，我在元誠資產管理任職時，被告很早就知道我已婚有先
    生，....，而在98年5 月17日時，我與被告甲○○及我先生
    乙○○有在桃園市的真鍋咖啡廳有談此事如何處理，當時被
    告有坦承，很早就知道我已婚之事」、「....，我當時確實
    有與被告發生性關係，而且談事情為何要過夜，我們第一次
    到淡水中信飯店時確實有過夜，是在桃園臻愛旅館時才是休
    息」、「（告訴人提出之悔過書是否是你自述與本件被告甲
    ○○發生通姦情事之經過？）是」等語（見偵查卷第12、13
    頁）綦詳，不僅核與被告所書立載有「....，二次發生關係
    之經過，第一次在中信飯店淡水分店，於98年4 月11日相約
    在板橋車站見面後，去台北福華飯店麗香苑吃完套餐後，再
    去陽明山到大直，約晚上10點~11 點間住宿，住宿時櫃檯人
    員有登記甲○○先生身分證字號及戶籍地址，房間約是701
    號房，當時是以過夜方式使用，費用約2399元，....，當晚
    凌晨1 點～2 點有外出買消夜，接車時還給了泊車小弟100
    元，隔日早上吃完早餐後，約10點左右返回家中，....，於
    98 年4月25日又見面，本要商談還錢事宜，但被帶到桃園市
    臻愛汽車旅館，此次不答應過夜，且甲○○身上已沒錢，只
    有休息三小時，共1080元，進場時間是98年4 月25日....，
    完事後在桃園市○○○路上我家牛排吃牛排，後各自返家，
    ....，先生得知後，三人于98年5 月18日上午10點多在桃園
    市○○路上之真鍋咖啡館協商，甲○○先生和本人所做之事
    ，在本人配偶乙○○先生面前一概承認，....」等語之悔過
    書乙份之內容相符，此有該悔過書乙份，在卷可稽，且證人
    詹怡方就其先後2 次於上開時地與被告見面及其後前往上開
    中信飯店及臻愛汽車旅館內發生性行為之相關過程，亦均供
    述甚為綦詳，其中98年4 月11日該次見面，被告與詹怡方2
    人甚至在上開中信飯店701 號房內過夜至翌日早上，更與一
    般常人相約談事之地點、經過，均相矛盾，而被告於本院審
    理時不僅不否認先後2 次於上開時地與詹怡方單獨見面等情
    在卷，復有被告先後於98年4 月18日12時20分37秒及20日16
    時58分42秒以其持用0000000000號行動電話傳送至詹怡方持
    有0000000000號行動電話，內容分別為「用我的精液塗滿你
    的洞口才是真的，其他都是屁啦！要吃飯了，再滿口的精液
    淫水我會吃不下」及「把淫穴洗乾淨，A 片準備好，等我去
    幹你啊！怎麼辦，就這麼辦啊！幹！」之簡訊各乙通，其內
    容亦多屬男女間淫行諱語，此亦有上開簡訊之照片4 紙可佐
    ，足認告訴人乙○○上開指訴情節，應堪採信。被告上開所
    辯，顯係事後卸責之詞，不足採信。
  (三)被告上開妨害家庭之犯行已臻明確，應予依法論科。
二、核被告所為，係犯刑法第239 條後段之與有配偶之人相姦罪
    。被告上開先後2 次犯行，其犯意各別，應予分論併罰。爰
    審酌被告本件犯罪之動機、目的、手段、所生危害及其犯罪
    後之態度等一切情狀，處如主文所示之刑，再定其應執行之
    刑，並均諭知易科罰金之折算標準，以資懲儆。
據上論斷，應依刑事訴訟法第299 條第1 項前段，刑法第239 條
後段、第41條第1 項前段，判決如主文。
本案經檢察官黃筵銘到庭執行職務。
中    華    民    國    99    年    3     月    12    日
                  刑事第七庭  法  官  林 晏 鵬
以上正本證明與原本無異
如不服本判決應於送達後10日內向本院提出上訴狀
                              書記官  陳 映 孜
中    華    民    國    99    年    3     月    12    日
附錄法條：刑法第239條
中華民國刑法第239條
（通姦罪）
有配偶而與人通姦者，處 1 年以下有期徒刑。其相姦者亦同。

司法院資訊處製作；財團法人民間司法改革基金會備份。
